【裁判字號】    90,上易,823
【裁判日期】    900109
【裁判案由】    毒品危害防制條例
【裁判全文】
臺灣高等法院刑事判決                              九十年度上易字第八二三號
    上訴人即
    被      告  甲○○
右上訴人因毒品危害防制條例案件，不服臺灣板橋地方法院八十九年度易字第四一三
七號，中華民國九十年一月九日第一審判決（聲請簡易判決處刑案號：臺灣板橋地方
法院檢察署八十九年度毒偵字第四三三四號）提起上訴，本院判決如左：
    主  文
上訴駁回。
    理  由
一、本案經本院審理結果，認為第一審判決認定被告甲○○係犯毒品危害防制條例第
    十條第二項之施用第二級毒品罪，累犯，而量處有期徒刑一年，扣案安非他命（
    淨重零點玖公克）沒收銷燬，吸食過濾器二組、小酒精燈一個、燈炮一個、玻璃
    吸管一支均沒收，其認事用法，並無不合，量刑亦屬妥適，應予維持，並引用第
    一審判決書記載之事實、證據及理由。（如附件）
二、被告雖提起上訴，惟並未附理由，其上訴為無理由，應予駁回，至於原判決理由
    二第二行漏未載明「其持有第二級毒品之低度行為，應為高度之施用行為所吸收
    ，不另論罪」，應予補正。
三、被告經合法傳喚，無正當理由不到庭，爰不待其陳述逕行判決。
據上論斷，應依刑事訴訟法第三百六十八條、第三百七十一條、第三百七十三條，判
決如主文。
本案經檢察官呂丁旺到庭執行職務。
中      華      民      國      九十      年      五      月    十一  日
                              臺灣高等法院刑事第二十四庭
                                  審判長法  官  陳  貽  男
                                        法  官  王  炳  梁
                                        法  官  李  世  貴
右正本證明與原本無異。
不得上訴。
                                        書記官  魏  汝  萍
中      華      民      國      九十      年      五      月    十一  日
附錄：本案論罪科刑法條全文
附件：
臺灣板橋地方法院刑事判決                        八十九年度易字第四一三七號
    被      告  甲○○  男  四十九歲（民國○○年○○月○日生）
                        身分證統一編號：Ｑ一二一六九四號
                        住臺北縣三重市○○街三七五號三樓
      （現於臺灣臺北戒治所強制戒治中）
右列被告因毒品危害防制條例案件，經檢察官聲請簡易判決處刑（八十九年度毒偵字
第四三三四號），本院判決如左：
    主  文
甲○○連續施用第二級毒品，累犯，處有期徒刑壹年。扣案安非他命（淨重零點玖公
克）沒收銷燬，吸食過濾器貳組、小酒精燈壹個、燈炮壹個、玻璃吸管壹支均沒收。
    事  實
一、甲○○有多次犯罪前科，最近一次受有期徒刑之宣告係因違反麻醉藥品管理條例
    案件，經本院以八十六年度訴緝字一○二號判處有期徒刑一年確定，於民國八十
    七年三月二十一日執行完畢。其復因施用毒品案件，經依本院以八十八年度毒聲
    字第一二四四七號裁定送觀察、勒戒後，認無繼續施用毒品之傾向，由臺灣板橋
    地方法院檢察署檢察官於八十八年六月二十八日以八十八年度偵緝字第九五一號
    為不起訴處分，並於同年七月五日公告確定。乃竟又基於概括犯意，自八十九年
    五月二十九日起至同年六月九日十六時止，連續在其位於臺北縣三重市○○街二
    一八號二樓住處施用第二級毒品安非他命多次。嗣為警於八十九年六月九日在上
    址查獲，並扣得第二級毒品安非他命（淨重０‧九公克）、安非他命吸食過濾器
    二組、酒精燈一個、燈泡一個、玻璃吸管一個，經檢察官依本院八十九年度毒聲
    字第三七０二號裁定送觀察、勒戒後，仍有繼續施用毒品傾向。
二、案經臺北市政府警察局萬華分局移送臺灣板橋地方法院檢察署檢察官偵查聲請簡
    易判決處刑，本院三重簡易庭認應依通常程序審理而移送本院普通庭。
    理  由
一、右揭犯罪事實，業據被告甲○○迭於警訊、偵查及本院審理中均自白不諱，而其
    於遭查獲時經警採集尿液檢驗結果，呈安非他命陽性反應，此有姓名代碼對照表
    、臺北市立療養院煙毒尿液檢驗報告書在卷可參，是堪信其前開自白應與事實相
    符，此外復有扣案安非他命（淨重０‧九公克）、安非他命吸食過濾器二組、酒
    精燈一個、燈泡一個、玻璃吸管一個等物品，及臺北市政府警察局萬華分局查獲
    涉嫌毒品危害防制條例毒品初步鑑驗報告單附卷可資佐憑。又被告前因施用毒品
    案件，經依本院以八十八年度毒聲字第一二四四七號裁定送觀察、勒戒後，認無
    繼續施用毒品之傾向，業由臺灣板橋地方法院檢察署檢察官於八十八年六月二十
    八日以八十八年度偵緝字第九五一號為不起訴處分，並於八十八年七月五日公告
    確定；而其本次施用毒品遭查獲後，經檢察官依本院八十九年度毒聲字第三七０
    二號裁定送觀察、勒戒，認仍有繼續施用毒品傾向等情，亦有上開不起訴處分書
    、刑事裁定、觀察勒戒處分執行指揮書、臺灣臺北看守所有無繼續施用毒品領向
    證明書足稽。是以本件事證明確，被告於前施用毒品經送觀察勒戒因無繼續施用
    傾向而受不起訴處分後五年內再為施用安非他命之犯行堪予認定。
二、按安非他命係毒品危害防制條例第二條第二項第二款所定之第二級毒品，核被告
    所為，係犯同條例第十條第二項之施用第二級毒品罪。其先後多次施用毒品犯行
    ，時間緊接，方法相同，所犯又係構成要件相同之罪，為連續犯，應依刑法第五
    十六條之規定以一罪論，並加重其刑。又被告前因違反麻醉藥品管理條例案件，
    經本院以八十六年度訴緝字一○二號判處有期徒刑一年確定，於民國八十七年三
    月二十一日執行完畢，此有臺灣高等法院檢察署刑案紀錄簡覆表附卷足參，其於
    五年以內再犯本件最重本刑為有期徒刑以上之罪，為累犯，應依刑法第四十七條
    之規定遞為加重其刑。爰審酌被告前施用毒品之行為因觀察勒戒結果認無繼續施
    用之傾向而為不起訴處分，已受毒品危害防制條例對施用毒品者之寬典，竟仍不
    知珍惜自新之機會而再次施用，顯見毫無悔意，惡性非輕，且曾已因吸用安非他
    命違反麻醉藥品管理條例第十三條之一第二項第四款而由本院判處有期徒刑一年
    在案、其本次施用之期間、施用毒品係戕害自身健康之犯罪，於他人尚未有具體
    明顯之危害，及在偵審中俱能坦認犯行，犯後態度尚非不佳等一切情狀，量處如
    主文所示之刑，以示儆懲。扣案安非他命（淨重０‧九公克）為查獲之毒品，應
    依毒品危害防制條例第十八條第一項前段之規定沒收銷燬；又扣案安非他命吸食
    過濾器二組（係被告以玻璃管自行改裝充用）、酒精燈一個、燈泡一個、玻璃吸
    管一個等物品，為被告所有供本件犯罪所用之物，亦經被告供明在卷，應依刑法
    第三十八條第一項第二款之規定併為沒收之諭知。
據上論斷，應依刑事訴訟法第二百九十九條第一項前段、毒品危害防制條例第十條第
二項、第二十條第三項、第十八條第一項前段、刑法第十一條前段、第五十六條、第
四十七條、第三十八條第一項第二款，判決如主文。
本案經檢察官林建中到庭執行職務。
中      華      民      國      九十      年      一      月      九    日
                                  臺灣板橋地方法院刑事第二庭
              法  官  楊  博  欽
右正本證明與原本無異。
如不服本判決，應於判決送達後十日內，向本院提出上訴狀。
                                          書記官  韓  毓  寧
中      華      民      國      九十      年      一      月      九    日
附錄本案論罪科刑法條全文：
毒品危害防制條例第十條
施用第一級毒品者，處六月以上五年以下有期徒刑。
施用第二級毒品者，處三年以下有期徒刑。


司法院資訊處製作；財團法人民間司法改革基金會備份。
